臺灣臺東地方法院民事裁定
 109年度重家訴字第3號
上  訴  人  王美萱
被 上 訴人  王明仁
            王愛淑
上列當事人間請求分割遺產事件，上訴人對於本院109年度重家
訴字第3號判決提起上訴，本院裁定如下：
    主  文
上訴人應於民國111年1月7日前，繳納第二審之裁判費新臺幣481
,056元，如逾期不繳納，即駁回其上訴。
    理  由
一、本件適用之法律：
(一)核定訴訟標的之價額，以起訴時之交易價額為準；無交易價
    額者，以原告就訴訟標的所有之利益為準，民事訴訟法第77
    條之1第2項定有明文。
(二)分割共有物涉訟，以原告因分割所受利益之價額為準，同法
    第77條之11另定有明文。
(三)向第二審或第三審法院上訴，依第77條之13及第77條之14規
    定，加徵裁判費5/10，同法第77條之16定有明文。
(四)上訴不合程式或有其他不合法之情形而可以補正者，原第一
    審法院應定期間命其補正，如不於期間內補正，應以裁定駁
    回之，同法第442條第2項定有明文。
(五)而上開規定，依家事事件法第51條之規定，亦適用於家事訴
    訟事件。
二、上訴人應繳納之第二審裁判費：
(一)本件當事人間請求分割遺產事件，依遺產稅免稅證明書、土
    地登記第一類謄本、民事判決書、存款餘額證明書、存摺影
    本及存款明細（見本院第7、10-16、89-94及110-116頁），
    為分割標的之附表編號1-4、6-8土地之公告現值及編號5、9
    房屋之核定價額、編號10-16之存款及編號17之債權金額分
    別如附表所示，其公告現值、核定價額、存款及債權金額合
    計為新臺幣（下同）105,234,385元。
(二)而原告主張分割方法係按應繼分1/3之比例分配附表之遺產
    （見本院卷第199-200頁），其因分割所受利益之價額—即本
    件訴訟標的之價額—為35,078,128元【計算式：105,234,385
    元×1/3≒35,078,128元（小數點以下四捨五入）】，依家事
    事件法第51條準用民事訴訟法第77條之13及第77條之16之規
    定，應徵收第二審裁判費481,056元。
(三)因上訴人王美萱並未繳納，爰依家事事件法第51條準用民事
    訴訟法第442條第2項之規定，限上訴人應於民國111年1月7
    日前繳納，如逾期不繳納，即駁回其上訴。
中　　華　　民　　國　　110 　年　　12　　月　　20　　日
                   家事法庭  法　官 簡大倫　
以上正本證明與原本無異。
如不服本裁定關於核定訴訟標的價額部分，應於送達後10日內向
本院提出抗告狀，並繳納抗告費新臺幣1,000元；其餘關於命補
繳裁判費部分，不得抗告。
中　　華　　民　　國　　110 　年　　12　　月　　20　　日
                            書記官  江佳蓉

附表：
編號 遺產名稱 價值（新臺幣） 1 臺東市○○段000地號土地 22,714,125元 2 臺東市○○段000地號土地 12,650,686元 3 臺東市○○段000號土地 14,519,734元 4 臺東市○○段00000地號土地 6,882,000元 5 臺東市○○段000○號房屋（門牌號碼臺東縣○○市○○街000號） 599,400元 6 臺東市○○段000地號土地 18,309,748元 7 臺東市○○段000000地號土地 3,978,390元 8 臺東市○○段0000地號土地 5,618,160元 9 臺東市○○段0000○號房屋（門牌號碼臺東縣○○市○○街000號） 605,600元 10 臺東地區農會帳號000000000號帳戶存款 24,706元 11 臺灣企銀臺東分行帳號00000000000號帳戶存款 1,549,417元 12 華南商業銀行臺東分行帳號000000000000號帳戶存款 71,488元 13 華南商業銀行臺東分行帳號000000000000號帳戶存款 1,000,000元 14 華南商業銀行臺東分行帳號000000000000號帳戶存款 1,000,000元 15 華南商業銀行臺東分行帳號000000000000號帳戶存款 300,000元 16 臺灣銀行臺東分行帳號000000000000號帳戶存款 2,077,598元 17 對於被告王美萱因出售臺東市○○段000000○000000地號土地等遺產而取得之不當得利債權 13,333,333元 合計  105,234,385元